【裁判字號】    97,訴,359
【裁判日期】    970310
【裁判案由】    毒品危害防制條例
【裁判全文】
臺灣高雄地方法院刑事判決               97年度訴字第359號
公  訴  人  臺灣高雄地方法院檢察署檢察官
被      告  甲○○
上列被告因毒品危害防制條例案件，經檢察官提起公訴（96年度
毒偵字第10632 號），嗣因被告就被訴事實為有罪之陳述，經本
院合議庭裁定由受命法官獨任依簡式審判程序審理，判決如下：
    主  文
甲○○施用第一級毒品，累犯，處有期徒刑拾月。扣案第一級毒
品海洛因肆包（合計淨重零點貳伍公克，空包裝總重零點玖伍公
克），均沒收銷燬之。
    事  實
一、甲○○前因施用毒品案件，經本院以91年度毒聲字第2594號
    裁定送觀察、勒戒後，認有繼續施用毒品傾向，復經本院以
    91年度毒聲字第3131號為裁定送強制戒治，嗣經停止戒治、
    撤銷停止戒治，而於民國93年5 月6 日執行完畢，翌日釋放
    出所。另因施用毒品等案件，經本院以94年度訴字第1425號
    、94年度簡字第4110號、4113號分別判處有期徒刑1 年2 月
    、4 月、3 月確定，並於96年1 月3 縮短刑期執行完畢。仍
    不知戒除毒癮，在前述強制戒治執行完畢釋放後5 年內，復
    基於施用第一級毒品之犯意，於96年5 月24日晚上7 時許，
    在高雄縣彌陀鄉○○路北中巷1 號住所內，以注射之方式，
    施用第一級毒品海洛因1 次。嗣其於同年5 月25日下午5 時
    40分為警在高雄縣岡山鎮○○○路路旁盤查，甲○○將所持
    之第一級毒品海洛因4 包（驗後淨重0.25公克，空包裝總重
    0.95公克）棄置於地，經警發現查扣上開4 包海洛因，而悉
    前情。
二、案經高雄縣政府警察局岡山分局報告臺灣高雄地方法院檢察
    署檢察官偵查起訴。
    理  由
一、本件被告所犯為死刑、無期徒刑或最輕本刑為3 年以上有期
    徒刑以外之罪，其於準備程序中就被訴事實為有罪之陳述，
    經法官告知簡式審判程序之旨，並聽取公訴人之意見後，依
    刑事訴訟法第273 條之1 第1 項規定，合議庭裁定由受命法
    官獨任進行簡式審判程序，合先敘明。
二、上開事實，業經被告甲○○於本院審理時自白不諱，並有臺
    灣檢驗科技股份有限公司96年6 月13日出具之濫用藥物尿液
    檢驗報告、尿液對照表各1 份在卷可稽，且扣案之白色粉末
    4 包經送驗結果（驗後淨重0.25公克，空包裝總重0.95公克
    ），確實含海洛因成分，有法務部調查局96年6 月29日出具
    之濫用藥物實驗室鑑定書1 紙附卷可參，足認被告之自白與
    事實相符。被告前因施用毒品案件，經本院以91年度毒聲字
    第2594號裁定送觀察、勒戒後，認有繼續施用毒品傾向，復
    經本院以91年度毒聲字第3131號裁定送強制戒治，嗣經停止
    戒治、撤銷停止戒治，而於93年5 月6 日執行完畢，翌日釋
    放出所，有全國施用毒品案件紀錄表、本院院內索引卡記錄
    報表、臺灣高等法院被告前案紀錄表各1 份在卷可按。是被
    告於前開強制戒治執行完畢釋放後5 年內再犯本件施用毒品
    之罪，應依毒品危害防制條例第23條第2 項之規定依法訴追
    依法處罰。從而，本件事證明確，被告犯行足堪認定，應依
    法論科。
三、核被告所為，係犯毒品危害防制條例第10條第1項施用第一
    級毒品之罪。其持有第一級毒品海洛因之低度行為，已為施
    用之高度行為所吸收，不另論罪。被告前因施用毒品等案件
    經本院以94年度訴字第1425號、94年度簡字第4110號、4113
    號分別判處有期徒刑1 年2 月、4 月、3 月確定，並於96年
    1 月3 縮短刑期執行完畢，有臺灣高等法院被告前案紀錄表
    在卷可考，其於前開有期徒刑執行完畢後，5 年內故意再犯
    本件有期徒刑之罪，為累犯，應依刑法第47條第1 項之規定
    ，加重其刑。爰審酌被告於前經觀察、勒戒、強制戒治執行
    完畢釋放後，仍未能徹底戒絕毒品，復再犯多次涉犯施用毒
    品之罪，經起訴判刑確定，有臺灣高等法院被告前案紀錄表
    在卷可參，又再為本件施用毒品罪，顯見其自制力不足，無
    法擺脫毒品，未能體悟施用毒品對自己、家人造成之傷害及
    社會之負擔，惟念所犯施用毒品罪乃屬戕害自身身心健康行
    為，尚未對他人造成實害，其行為本身對社會所造成之危害
    並非直接，反社會性之程度應屬較低，且其犯後已坦認犯行
    ，量處如主文所示之刑。末扣案之白色粉末4 包（驗後淨重
    0.25公克，空包裝總重0.95公克）經送驗結果，均含海洛因
    成分，業如前述，屬毒品危害防制條例第2 條第2 項第1 款
    所規定之第一級毒品，且屬違禁物，爰依毒品危害防制條例
    第18條第1 項前段之規定，不問屬於犯人與否沒收銷燬之。
    又殘留第一級毒品海洛因之包裝袋與其上殘留之海洛因已無
    從完全析離，且無析離實益，爰視為違禁物一併沒收銷燬之
    。至鑑驗耗用之海洛因既已滅失，自無庸宣告沒收銷燬，併
    此敘明。
據上論斷，應依刑事訴訟法第273 條之1 第1 項、第299 條第1
項前段，毒品危害防制條例第10條第1 項、第18條第1項前段，
刑法第11條前段、第47條第1 項前段，判決如主文。
本案經檢察官乙○○到庭執行職務。
中    華    民    國    97    年    3     月    10    日
                  刑事第十六庭  法  官    梁淑美
以上正本證明與原本無異。
如不服本判決應於收受本判決後10日內向本院提出上訴書狀，並
應敘述具體理由，如未敘述上訴理由者，應於上訴期間屆滿後20
日內補提理由書狀於本院（均須按他造當事人之人數附繕本）「
切勿逕送上級法院」。
中    華    民    國    97    年    3     月    10    日
                                書記官    林麗文
附錄本判決論罪之法條：
毒品危害防制條例第10條
施用第一級毒品者，處 6 月以上 5 年以下有期徒刑。
施用第二級毒品者，處 3 年以下有期徒刑。


司法院資訊處製作；財團法人民間司法改革基金會備份。
